臺灣臺北地方法院民事判決
111年度訴字第2105號
原      告  第一商業銀行股份有限公司

法定代理人  邱月琴  
訴訟代理人  張憶詩  
被      告  行動數碼股份有限公司


兼法定代理  
人          吳易洋  


上列當事人間請求清償借款事件，經本院於中華民國111年7月5
日言詞辯論終結，判決如下：
    主  文
被告應連帶給付原告新臺幣叁佰柒拾捌萬零貳佰捌拾壹元，如附
表所示之利息及「本院判決之違約金」欄所示之違約金。
原告其餘之訴駁回。
訴訟費用由被告連帶負擔。
    事實及理由
壹、程序方面
一、按當事人得以合意定第一審管轄法院，但以關於由一定法律
　　關係而生之訴訟為限。前項合意，應以文書證之，民事訴訟
　　法第24條定有明文。經查，依卷附兩造所訂立之各約定書第
    21條、保證書第7條約定（見本院卷第13、16、18頁），係
    合意以本院為第一審管轄法院，是本院就本件自有管轄權。
二、被告經合法通知，均未於言詞辯論期日到場，核無民事訴訟
    法第386條所列各款情形，爰依原告之聲請，依民事訴訟法
    第385條第1項前段，由其一造辯論而為判決。 
貳、實體方面
一、原告起訴主張：被告行動數碼股份有限公司（下稱行動數碼
    公司）以被告吳易洋為連帶保證人，與伊簽立約定書，約定
    被告行動數碼公司得向伊動撥借款，由被告吳易洋於新臺幣
    （下同）500萬元範圍內，就實際動撥借款之清償負連帶保
    證責任。嗣被告行動數碼公司自民國109年7月8日起，陸續
    會同被告吳易洋簽立借據，向伊動撥借款，各筆借款金額、
    期間、適用利率如附表編號1至4所示（下合稱系爭債務）。
    兩造復約定：倘被告行動數碼公司未依約給付本息，逾期在
    6個月以內者，按原約定借款利率10%，逾期超過6個月部份
    ，按原約定借款利率20%，按期計付違約金。詎被告行動數
    碼公司未依約履行償還其債務，尚分別積欠本金150,930元
    、340,648元、1,358,395元、1,930,308元，合計3,780,281
    元（計算式:150,930＋340,648＋1,358,395＋1,930,308）及利
    息、違約金未清償，依約定書第5條第1款約定，系爭債務視
    為全部到期。又被告吳易洋為行動數碼公司借款之連帶保證
    人，應負連帶清償責任，為此，爰依消費借貸、連帶保證之
    法律關係，請求被告連帶清償借款等語，並聲明：被告應給
    付原告如附表所示之本金、利息及「原告請求之違約金」欄
    所示之違約金。
二、被告經合法通知，未於言詞辯論期日到場，亦未提出書狀作
    何聲明或陳述。
三、得心證之理由
　㈠經查，本件原告主張上開事實，業據其提出與所述相符之保
    證書、約定書、放款客戶授信明細查詢單、借據、振興資金
    貸款增補條款約定書、貸款逾期未繳通知函、公司變更登記
    表、戶籍謄本(見本院卷第13至43頁、第55至59頁)為證，自
    堪信為真實。 
　㈡次按消費借貸借用人應於約定期限內，返還與借用物種類、
    品質、數量相同之物；遲延之債務，以支付金錢為標的者，
    債權人得請求依法定利率計算之遲延利息。但約定利率較高
    者，仍從其約定利率；當事人得約定債務人於債務不履行時
    ，應支付違約金；稱保證者，謂當事人約定，一方於他方之
    債務人不履行債務時，由其代負履行責任之契約；又保證債
    務，除契約另有訂定外，包含主債務之利息、違約金、損害
    賠償及其他從屬於主債務之負擔；連帶債務之債權人，得對
    債務人中之一人，或數人，或全體，同時或先後請求全部或
    一部之給付，民法第478條前段、第233條第1項、第250條第
    1項、第739條、第740條、第273條第1項分別定有明文。又
    所謂連帶保證，係指保證人與主債務人就債務之履行，對於
    債權人各負全部給付之責任者而言，是連帶保證債務之債權
    人得同時或先後向保證人為全部給付之請求（最高法院45年
    台上字第1426號、77年度台上字第1772號裁判意旨參照）。
    被告行動數碼公司向原告借款未依約清償，經全部視為到期
    ，而被告吳易洋為被告行動數碼公司之連帶保證人，揆諸上
    開規定，均應連帶負擔返還借款之責任。
　㈢至於原告請求違約金部分，依金融監督管理委員會於102年11
    月18日訂定發布之消費性無擔保貸款定型化契約應記載事項
    第7條第2項第1款規定「金融機構…收取違約金時，其收取方
    式應依下列方式擇一於契約中約定：㈠逾期6個月以內者，按
    原借款利率之10%，逾期超過6個月部分，按原借款利率之20
    %，按期計收違約金，每次違約狀態最高連續收取期數為9期
    」，就按期計收之違約金設有最高連續收取期數之限制，審
    酌前揭應記載事項所定違約金收取標準、目前利率水準、社
    會經濟狀況等情，本院認原告得請求之違約金以最高連續收
    取9期為限為適當，逾此數額則屬過高，爰依民法第252條規
    定酌減之。
　㈣綜上，原告依消費借貸及連帶保證之法律關係，請求被告連
    帶給付如主文所示之本金、利息及「本院判決之違約金」欄
    所示之違約金，為有理由，應予准許，逾此部分，則為無理
    由，應予駁回。　　
四、訴訟費用負擔之依據：民事訴訟法第79條、第85條第2項規
    定。  
中　　華　　民　　國    111    年    7   月    19    日
                  民事第三庭    法  官  林瑋桓
以上正本係照原本作成。
如對本判決上訴，須於判決送達後二十日內向本院提出上訴狀。
如委任律師提起上訴者，應一併繳納上訴審裁判費。
中　　華　　民　　國    111    年    7   月    19    日
                                書記官  江慧君
附表　　　　　　　　　　　　　　　
 編號  借款金額  (新臺幣)    借款期間   (民  國)  積欠本金  (新臺幣)      利             息   原告請求之違約金    本院判決之違約金   種類       起迄日    (民國)    計算標準       起迄日    (民國)      計算標準    1  200,000      自109.7.8起  至114.7.8止   150,930 自110.10.8起 至清償日止      年息1% 自110.11.9起 至清償日止  逾期6個月以內， 按左列利率10%。 逾期超過6個月部分，按左列利率20%。 自民國110年11月9日起至民國111年5月8日止，按左開利率10%計算；自民國111年5月9日起至民國111年8月8日止，按左開利率20%計算。  借據           2   450,000   自109.7.8起  至114.7.8止   340,648 自110.10.8起 至清償日止     年息1.5% 自110.11.9起 至清償日止  逾期6個月以內， 按左列利率10%。 逾期超過6個月部分，按左列利率20%。 自民國110年11月9日起至民國111年5月8日止，按左開利率10%計算；自民國111年5月9日起至民國111年8月8日止，按左開利率20%計算。  借據           3 1,800,000     自109.7.8起  至114.7.8止  1,358,395 自110.10.8起 至清償日止     年息1% 自110.11.9起 至清償日止  逾期6個月以內， 按左列利率10%。 逾期超過6個月部分，按左列利率20%。 自民國110年11月9日起至民國111年5月8日止，按左開利率10%計算；自民國111年5月9日起至民國111年8月8日止，按左開利率20%計算。  借據           4 2,550,000  自109.7.8起  至114.7.8止  1,930,308 自110.10.8起 至清償日止     年息1.5% 自110.11.9起 至清償日止  逾期6個月以內， 按左列利率10%。 逾期超過6個月部分，按左列利率20%。 自民國110年11月9日起至民國111年5月8日止，按左開利率10%計算；自民國111年5月9日起至民國111年8月8日止，按左開利率20%計算。  借據          合計 5,000,000   3,780,281